臺灣士林地方法院刑事判決　　　　　　　 96年度易字第840號
公　訴　人　臺灣士林地方法院檢察署檢察官
被　　　告　甲○○
上列被告因毒品危害防制條例等案件，經檢察官提起公訴（95年
度偵字第9743號），被告為有罪之陳述，本院裁定改行簡式審判
程序，並判決如下：
    主  文
甲○○犯妨害公務執行罪，累犯，處有期徒刑捌月，減為有期徒
刑肆月，如易科罰金以銀元參佰元即新臺幣玖佰元折算壹日；又
犯持有第一級毒品罪，累犯，處有期徒刑肆月，如易科罰金以銀
元參佰元即新臺幣玖佰元折算壹日，減為有期徒刑貳月，如易科
罰金以銀元參佰元即新臺幣玖佰元折算壹日，扣案之海洛因壹包
（驗餘淨重壹點肆貳公克）沒收銷燬。應執行有期徒刑伍月，如
易科罰金以銀元參佰元即新臺幣玖佰元折算壹日，扣案之海洛因
壹包（驗餘淨重壹點肆貳公克）沒收銷燬。
    事  實
一、甲○○前於民國85至86年間，因竊盜、藥事法、麻醉藥品管
    理條例、偽造文書、詐欺、贓物，分別經法院判處有期徒刑
    一年五月、七月、十一月、六月、三月、三月，經臺灣高等
    法院以87年度聲字第1637號裁定定應執行有期徒刑三年六月
    。嗣又於87年間犯偽造文書罪，經臺灣板橋地方法院以87年
    度訴字第2176號判決處有期徒刑五月確定，上開二者經接續
    執行至90年5 月30日假釋出監，於90年11月23日假釋期滿未
    經撤銷執行完畢。詎甲○○仍不知悔改，於94年9 月16日上
    午4 時45分許，將其所駕駛車牌號碼0208─DT號自用小客車
    停放於臺北市○○路與興華路口，經臺北市政府警察局南港
    分局警察乙○○發現可疑，查得車主甲○○因案通緝中，遂
    進入興華路8 號「快樂熊禮品屋」追查，盤查店內客人並查
    核身分。甲○○經警盤查時，先聲稱住於附近且未帶證件，
    繼則於乙○○盤查他人時，神色慌張拿起置放於電動玩具上
    之手提包，趁機往店外離去。經乙○○自後追趕，因甲○○
    不慎跌倒在地，乙○○與替代役男李政達即上前壓制，甲○
    ○則基於妨害公務之犯意，與乙○○、李政達拉扯，並向乙
    ○○恫稱，不要抓我，不然我對你不客氣。乙○○為達壓制
    目的，以無線電請求支援，甲○○即拉扯無線電，而對於依
    法執行職務之公務員施以強暴、脅迫，乙○○所持無線電因
    而掉落於地。嗣因甲○○仍不就範，擬離開現場，並伸手入
    手提包中，乙○○認情況危急，對甲○○右大腿射擊一槍，
    甲○○始未再堅持離去。其後經警在甲○○所持有手提包中
    ，扣得甲○○所持有之海洛因一包（驗餘淨重1.42公克）。
二、案經臺北市政府警察局南港分局報請臺灣士林地方法院檢察
    署檢察官偵查起訴。
    理  由
一、前揭犯罪事實，業據被告甲○○於本院審理時供認不諱（見
    本院96年9 月28日審判筆錄），核與證人乙○○、李政達於
    警詢時指訴及偵查中證述情節相符（見第14號偵查卷第5 至
    6 頁、第105 至107 頁），復有現場圖、現場照片、診斷證
    明書及乙○○報告書各一紙在卷可稽，另有查獲之第一級毒
    品海洛因一包（驗餘淨重1.42公克）扣案可資佐證，而扣案
    袋內之物，經檢驗具海洛因成分，有法務部調查局95年3 月
    8 日調科壹字第040004194 號鑑定通知書一紙在卷可憑，足
    徵被告自白與事實相符。本件事證明確，被告犯行堪以認定
    。
二、核被告所為，係犯刑法第135 條第1 項之妨害公務罪及毒品
    危害防制條例第11條第1 項之持有第一級毒品罪。被告所犯
    上開二罪，犯意各別，行為互殊，罪名不同，應予分論並罰
    。又被告有事實欄所述之犯罪科刑執行情形，有臺灣高等法
    院被告前案紀錄表在卷可憑，其於有期徒刑執行完畢後五年
    內，再犯本件有期徒刑以上之罪，因被告為故意犯，不論依
    修正前之刑法第47條或修正後之刑法第47條第1 項之規定，
    均構成累犯，對被告而言並無有利或不利之情形，故毋庸比
    較，應逕適用裁判時法律（最高法院95年11月7 日第21次刑
    庭會議決議參照），即依修正後刑法第47條第1 項規定論以
    累犯，並加重其刑。爰審酌被告有多項偽造文書、毒品前科
    ，素行不佳，於警員執行職務之際，公然施暴於公務員，嚴
    重影響社會秩序及公權力之執行，及持有海洛因破壞社會秩
    序，與犯罪後供認犯行之態度等一切情狀，分別量處如主文
    所示之刑，並就持有第一級毒品罪部分，諭知易科罰金之折
    算標準。又被告犯罪時間均在96年4 月24日以前，合於中華
    民國九十六年罪犯減刑條例之減刑要件，所犯妨害公務罪及
    持有第一級毒品罪，均依該條例規定減刑如主文所示，並就
    妨害公務罪部分諭知易科罰金之折算標準。再者，被告行為
    時之刑法第41條第1 項前段規定：「犯最重本刑為五年以下
    有期徒刑以下之刑之罪，而受六個月以下有期徒刑或拘役之
    宣告，因身體、教育、職業、家庭之關係或其他正當事由，
    執行顯有困難者，得以一元以上三元以下折算一日，易科罰
    金。」又修正刪除前罰金罰鍰提高標準條例第2 條規定，就
    其原定數額提高為一百倍折算一日，則本件被告行為之易科
    罰金折算標準，最高得以銀元三百元折算一日，經折算新臺
    幣後，應以新臺幣九百元折算一日。惟95年7 月1 日修正公
    布施行之刑法第41條第1 項前段則規定：「犯最重本刑為五
    年以下有期徒刑以下之刑之罪，而受六個月以下有期徒刑或
    拘役之宣告者，得以新臺幣一千元、二千元或三千元折算一
    日，易科罰金。」比較修正前後之易科罰金折算標準，以95
    年7 月1 日修正公布施行前之規定，較有利於被告，則應依
    刑法第2 條第1 項前段，適用修正前刑法第41條第1 項前段
    規定，定其易科罰金之折算標準。另被告行為後，刑法業於
    94年2 月2 日修正公布，並於95年7 月1 日施行，而修正前
    刑法第51條第5 款規定：「數罪併罰，分別宣告其罪之刑，
    依下列各款定其應執行者：五、宣告多數有期徒刑者，於各
    刑中之最長期以上，各刑合併之刑期以下，定其刑期。但不
    得逾二十年」，修正後則規定：「數罪併罰，分別宣告其罪
    之刑，依下列各款定其應執行者：五、宣告多數有期徒刑者
    ，於各刑中之最長期以上，各刑合併之刑期以下，定其刑期
    。但不得逾三十年」，兩相比較，修正後之規定並非有利於
    被告，自應依修正前刑法第51條第5 款之規定，定其應執行
    之刑，並諭知易科罰金之折算標準。
三、扣案之海洛因一包（驗餘淨重1.42公克），係查獲之第一級
    毒品，不問屬於被告與否，應依毒品危害防制條例第18條第
    1 項前段之規定宣告沒收銷燬。
據上論斷，應依刑事訴訟法第299 條第1 項前段、第273 條之1
第1 項，毒品危害防制條例第11條第1 項、第18條第1 項前段，
刑法第2 條第1 項、第11條、第135 條第1 項、第47條第1 項，
修正前刑法第41條第1 項前段、第51條第5 款，刪除前罰金罰鍰
提高標準條例第2 條，現行法規所定貨幣單位折算新臺幣條例第
2 條，中華民國九十六年罪犯減刑條例第2 條第1 項第3 款、第
7 條、第9 條，判決如主文。
本案經檢察官高俊申到庭執行職務。
中　　華　　民　　國　　96　　年　　10　　月　　24　　日
                  刑事第六庭法　官  周明鴻
以上正本證明與原本無異。
如不服本判決應於判決送達後10日內向本院提出上訴狀，其未敘
述上訴之理由者並得於提起上訴後20日內向本院補提理由書 (均
須按他造當事人之人數附繕本)。
                            書記官  丁梅芬
中　　華　　民　　國　　96　　年　　10　　月　　25　　日
附錄本案論罪科刑法條之依據：
毒品危害防制條例第11條第1 項
持有第一級毒品者，處 3 年以下有期徒刑、拘役或新臺幣 5 萬
元以下罰金。
中華民國刑法第135條第1 項
（妨害公務執行及職務強制罪）
對於公務員依法執行職務時，施強暴脅迫者，處 3 年以下有期徒
刑、拘役或 3 百元以下罰金。
